# 请教陈版：被投资单位可辨认净资产变动的问题

提问人：大土土 时间：2011-01-02 15:07:17
A原持有B10%股权， 2010 年 12 月 31 日又增持B10%股权，对B具有重大影响，长投核算由成本法变更为权益法，根据 2010 年 12 月 31日B公司可辨认净资产的评估报告显示增减值情况为：B公司的长投C增值 2000 万，B公司的长投D减值 7000 万。 问题：A公司在对原持有的B10%股权做追溯调整时如何确认B可辨认净资产的变动？ 是分别确认增减值 借：长投-B 200万 贷：资本公积 200 万借：资产减值损失 700 万 贷：长投-B 万 700 还是一并确认增减值 借：资产减值损失 500 万 贷：长投-B 500万 还是有其他做法，请陈版指教

回答人：chenyiwei
首先，对原持有的 10 ％股权的模拟权益法中的损益调整应当基于当初取得 10 ％股权之日的净资产公允价值，而不是基于转为权益法核算之日的净资产公允价值，所以你的问题还是缺少资料的。 其次，如果经评估B对D的投资存在大额的减值，则B自身的报表上是否对此也要计提减值准备？如果是，相应的减值损失计入那一年度的B公司利润表？

回答人：chenyiwei
回复 藤椅 大土土 的帖子虽然这个评估的委托主体是A，但本次评估B公司的长投D减值 7000 万，按照常理，如此大额的减值应该会在以前年度表现出各种减值迹象（尽管该评估值可能不能直接作为减值准备的计提依据，因为评估目的可能不同，评估方法也就可能不同于会计准则上计算可收回金额的方法），以前年度B公司是否在其自身的核算中关注到？如果应关注而没有关注到，是否应当认定为以前年度的会计差错？
对于A如何确认B“属于其他原因导致的被投资单位可辨认净资产公允价值的变动”应享有的份额的问题，一般做法是B本次净资产评估值的 10 ％减去当初A对B设立时投资 10 ％的初始投资成本，再减去按权益法模拟核算应确认的在增持B公司股权之日B公司留存收益余额中应享有的 10 ％份额之后的差额，即为调整资本公积的金额。